高雄高等行政法院判決
　　　　　　　　　　　　 　　　　　　 95年度訴字第1011號
　　　　　　　　　　　　　　　.
原　　　告　紐新企業股份有限公司
代　表　人　甲○○　臨時管理人
訴訟代理人　丙○○
被　　　告　財政部高雄市國稅局
代　表　人　邱政茂局長
訴訟代理人　乙○○
上列當事人間因營利事業所得稅事件，原告不服財政部中華民國
95年9月7日台財訴字第09513018700號訴願決定，提起行政訴訟
。本院判決如下：
    主  文
原告之訴駁回。
訴訟費用由原告負擔。
    事  實
甲、事實概要：
    緣原告91年度營利事業所得稅結算申報，經被告先後查得短
    漏報利息收入新台幣（下同）744元、虛列折舊費用39,334,
    370元及短漏報租金收入9,142,860元，乃分別處原告罰鍰9,
    823,700元及1,828,900元。原告不服，分別就二次罰鍰處分
    申請復查，未獲變更，分別提起訴願，亦遭合併決定駁回，
    遂提起本件行政訴訟。
乙、兩造聲明：
一、原告聲明求為判決：
（一）訴願決定及原處分（含復查決定）均撤銷。
（二）訴訟費用由被告負擔。
二、被告聲明求為判決：
（一）原告之訴駁回。
（二）訴訟費用由原告負擔。
丙、兩造主張之理由：
一、原告主張之理由：
（一）原告列於財產目錄之所有公司財產，均係有實際購地建造
      之廠房及設備工程，非如被告所認定取具虛設行號發票無
      進貨事實而帳列固定資產，上述之認定案件除南灣科技工
      程有限公司（下稱南灣公司）等9家提起政救濟追駁回確
      定外，其餘目前均仍在復查及訴願之行政救濟中，尚未確
      定之案件，怎可逕自認定原告虛列折舊致短漏報得額；上
      述被告所認定案件中，均如取得鴻釿企業有限公司（下稱
      鴻釿公司）、英揮工程有限公司（下稱英揮公司）及崟州
      企業有限公司（下稱崟州公司）等之發票情形（經鈞院92
      年度訴字第1250號判決）非無進貨事實。
（二）原告於民國（下同）88年中發生財務危機後，因薪資發放
      不正常，致員工流動率非常高，因會計人員作業未交接清
      楚，致90及91年度申報營利事業所得稅時漏列租金收入，
      於94年中發現後，已於94年8月1日補更正申報完成，於更
      正申報前被告尚在查核原告89年度之營利事業所得稅案件
      ，尚未發函確定，僅是被告內部查核通報案件，被告亦未
      發函原告通報漏列租全收入，應仍可適用稅捐稽徵法第48
      條之1第1項自動補報免罰規定。
（三）本件原告公司並無所得稅法第110條第3項處罰規定之適用
      ：按所得稅法第110條第3項增訂理由明揭：「．．如有短
      漏所得額者，因無應納稅額無從處罰。營利事業虧損者，
      短漏所得額使虧損更大，因三年（嗣修正為五年）盈虧互
      抵之規定，將產生逃漏以後年度所得稅之結果，故亦應處
      罰。」云云，可知所得稅法第110條處罰之對象，原以該
      條第1項及第2項有短漏申報及繳納應納稅額之情形為限，
      惟考量「依同法第39條規定使用藍色申報書或經會計師簽
      證得適用盈虧互抵之營利事業」，雖於本年度無應納稅額
      ，但將產生減免往後年度所得稅之不公平情形，故以該條
      第3項例外對於此種不公平情形科處漏稅處罰，合先明
      。且按所得稅法第110條立法理由亦謂：「結算申報為決
      定全年度所得額之最主要依據，納稅義務人申報不實，將
      嚴重『影響稅收』，故特予規定申報不實之處罰。」等語
      ，足證所得稅法第110條之立法目的在於處罰影響國庫稅
      收之不實申報行為，以杜絕逃漏稅捐。查被告查獲原告短
      漏所得額，縱加計漏報所得額後核定所得額仍為虧損，並
      無逃漏稅捐影響國庫稅收之情形可言；況原告既非「依同
      法第39條規定使用藍色申報書或經會計師簽證得適用盈虧
      互抵之營利事業」，亦無是否產生減免往後年度所得稅之
      爭議可言，自無所得稅法第110條處罰規定之適用。惟查
      訴願決定及被告原處分逕依所得稅法第110條第3項適用同
      條第1項對原告科處短漏所得之罰鍰，顯有違誤。
（四）縱訴願決定機關及被告認原告有所得稅法第110條第3項處
      罰規定之適用，原告亦早已於被告查獲前自動完成補報(
      無應納稅額），依稅捐稽徵法第48條之1規定，自應免予
      處罰：按納稅義務人自動向稅捐稽徵機關補報並補繳所漏
      稅款者，凡屬未經檢舉、未經稽徵機關或財政部指定之調
      查人員進行調查之案件，一律免除各稅法所定關於逃漏稅
      之處罰，稅捐稽徵法第48條之1定有明文。查本件被告雖
      主張其於90年7月16日已著手進行系爭事實之函查，故認
      原告公司於94年8月1日接獲被告裁罰處分前自行補更正申
      報之行為無稅捐稽徵法第48條之1免罰規定之適用。惟查
      ，被告於90年7月16日函轉高雄縣稅捐稽徵處違章處分書
      暨相關資料予被告所屬苓雅稽徵所時，僅屬廣泛一般性之
      查核，並無接近調查發現與所得稅法第110條所定違章構
      成要件密切相關之違法情事，如以90年7月16日為被告之
      函查基準日而否准原告公司適用稅捐稽徵法第48條之1規
      定免罰，顯然限縮該條規定之適用範圍，失卻該條規定鼓
      勵納稅義務人自新，並減少稅捐機關稽查工作負擔之立法
      原意，故原處分及訴願決定亦有應適用而未適用稅捐稽徵
      法第48條之1之違法不當。
（五）被告逕依所得稅法第71條第1項規定，對原告處以短、漏
      所得額罰鍰之處分，顯係不當之處分，爰請鈞院能撤銷處
      分，並重新核定為禱，以維原告之權益。
二、被告主張之理由：
（一）按「納稅義務人已依本法規定辦理結算申報，但對依本法
      規定應申報課稅之所得額有漏報或短報情事者，處以所漏
      稅額兩倍以下之罰鍰。」「營利事業因受獎勵免稅或營業
      虧損，致加計短漏之所得額後仍無應納稅額者，應就短漏
      之所得額依當年度適用之營利事業所得稅稅率計算之金額
      ，分別依前兩項之規定倍數處罰。」為所得稅法第110條
      第1、3項所明定。次按「納稅義務人自動向稅捐稽徵機關
      補報並補繳所漏稅款者，凡屬未經檢舉及未經稽徵機關或
      財政部指定之調查人員進行調查之案件，左列之處罰一律
      免除；其涉及刑事責任者，並得免除其刑：．．．」為稅
      捐稽徵法第48條之1第1項所明定。
（二）本件分別按原告爭執事項答辯如下：
　１、虛列折舊費用部分：
　　　原告本年度營利事業所得稅結算申報，營業成本項下之加
      工成本列報折舊304,849,259元，含取具南灣公司等19 家
      虛設行號發票之固定資產於本期提列折舊數41,709,799元
      ，被告原處分依鈞院92年度訴字第1250號判決，認定取自
      鴻釿公司、英揮公司及崟州公司等3家營利事業之發票其
      固定資產於本期提列折舊數2,375,429元為有進貨事實，
      其餘南灣公司等16家虛設行號發票之固定資產於本期提列
      折舊數39,3 34,370元經查核認定無進貨事實，虛列折舊
      費用39,334,370元，加短漏報利息收入744元，計漏報所
      得額39,335,114元，雖加計漏報所得後核定所得額為虧損
      ，經就短漏之所得額依當年度適用之營利事業所得稅稅率
      計算之金額，依規定倍數處罰鍰9,823,700元。原告雖主
      張有實際購地建造廠房及設備工程，且取得鴻釿公司、英
      揮公司及崟州公司之發票，經鈞院判決非無進貨事實，怎
      可逕自認定虛列折舊費用，請撤銷原處分等云，申請復查
      。然查原告取具南灣公司等16家虛設行號發票經補稅處罰
      後，原告提起行政救濟，業均經駁回確定，則主張有實際
      購地建造廠房及設備工程即難以採據，而取得鴻釿公司等
      3家營利事業之發票，經法院判決非無進貨事實，被告於
      核定時，對取具該3家營利事業發票之固定資產139,635,0
      00元所提列折舊數2,375,429元即予認列，原告對處分內
      容恐有誤解，原處分尚無違誤，乃駁回其復查之申請。今
      原告復執前詞爭訟，按原告取具南灣公司等16家虛設行號
      發票經補稅處罰後，原告提起行政救濟，除原告自述之南
      灣公司等9家提起行政救濟遭駁回確定外，其餘取得京傳
      工程有限公司、同強工程有限公司、萬毓工程有限公司、
      吉豐工程有限公司及杜利工程有限公司等5家發票案業經
      訴願駁回確定，取得石宙機械實業有限公司及瑞紘機械工
      程有限公司等2家發票案經復查亦以程序不合確定在案，
      故非如原告所稱目前均仍在復查及訴願之尚未確定案件，
      原告蓄意曲解處分內容，所訴委無足採，本件原處分洵無
      違誤，請予維持。
  ２、漏報租金收入部分：
      原告91年度營利事業所得稅結算申報，除上述查獲短漏報
      利息收入744元及虛列折舊費用39,334,370元，計漏報所
      得額39,335,114元，處罰鍰9,823,700元外，嗣再查得原
      告將高雄縣岡山鎮○○段642地號全部土地及建物出租予
      永青營造工程股份有限公司（下稱永青公司），租期自88
      年12月15日起至94年6月15日止，每月收取租金收入800,0
      00元（含稅）漏未申報，乃予核增租金收入9,142,860元
      （＝每月800,000元÷1.05×12月），加計原告申報租金
      收入2,785,284元，核定租金收入為11,928,144元，且雖
      加計漏報租金收入後核定所得額為虧損，經就短漏之所得
      額48,477,974元依當年度適用之營利事業所得稅稅率計算
      之金額，依規定倍數應處罰鍰11,652,600元，減除前已處
      罰鍰9,823,700元，再處罰鍰1,828,900元。原告不服，主
      張漏列租金收入，已於94年8月1日補更正申報完成，請撤
      銷原處分等云云，申請復查。然查原告於89年4月開立取
      具永青公司租金收入45,714,286元（未含稅）編號ZV0000
      0000之統一發票，涉嫌漏報銷售額，經高雄縣政府稅捐稽
      徵處岡山分處於89年8月21日查獲，並經高雄縣政府稅捐
      稽徵處科處罰鍰，財政部台灣省南區國稅局岡山稽徵所於
      90 年7月16日函轉高縣稅處違章處分書暨相關資料予被告
      所屬苓雅稽徵所，因原告91年度營利事業所得稅結算申報
      案件，業已派案查核，被告所屬苓雅稽徵所乃於94年3月8
      日將漏報事證併案通報查核人員審理，固原告雖於94年8
      月1日補更正申報漏報之租金收入9,142,860元，並已承諾
      違章事實，惟違章事實業經高縣稅處核處在案，且本件於
      原告申請更正前已進行調查，故被告於94年8月3日即以財
      高國稅審一字第0940056260號函復原告，申請更正91年度
      營利事業所得稅結算申報之損益表及資產負債表案雖准予
      併案備查，惟短漏報租金收入9,142,860元不適用稅捐稽
      徵法第48條之1第1項自動補報免罰規定，仍應依所得稅法
      第110條規定辦理，並駁回其復查之申請。今原告猶爭執
      漏列租金收入，已於94年8月1日補更正申報完成，於更正
      申報前被告尚在查核原告89年度之營利事業所得稅案件，
      尚未發函確定，應仍可適用稅捐稽徵法第48條之1第1項自
      動補報免罰規定等云，然原告漏報租金收入之調查審理過
      程，被告於復查決定時已詳載並具體駁斥不適用稅捐稽徵
      法第48條之1第1項自動補報免罰規定之理由，原告未能就
      被告否准理由提出新解，所訴委無足採，本件原處分洵無
      違誤，請予維持。
（三）又按原告本件虛列折舊費用及漏報租金收入，雖加計漏報
      所得後核定所得額為虧損，經就短漏之所得額按當年度適
      用之營利事業所得稅稅率計算之金額，依規定倍數處罰。
      原告於準備程序庭上主張雖有漏報所得，然加計漏報所得
      後仍為虧損，不應受罰。經查所得稅法第110條第3項立法
      意旨在於：結算申報為決定全年所得額之最主要根據，納
      稅義務人申報不實，將嚴重影響稅收，故特予規定申報不
      實之處罰；並非以發生逃漏稅捐之結果，或對以後年度稅
      賦之影響為認定應否處罰之依據，該項規定主要目的不在
      維護稅收，而在維護自動申報制度，確保善良納稅風氣，
      自不以發生逃漏稅捐或影響以後年度之稅賦，而限縮處罰
      範圍；且因祇要短漏報所得，經加計短漏報所得後無應納
      稅額者，均屬違反自動申報義務而構成違章。是原告主張
      其既無應納稅額，故不生漏稅結果，不應受罰云云，顯非
      可採。
　　理  由
一、按「納稅義務人已依本法規定辦理結算申報，但對依本法規
    定應申報課稅之所得額有漏報或短報情事者，處以所漏稅額
    兩倍以下之罰鍰。．．．營利事業因受獎勵免稅或營業虧損
    ，致加計短漏之所得額後仍無應納稅額者，應就短漏之所得
    額依當年度適用之營利事業所得稅稅率計算之金額，分別依
    前兩項之規定倍數處罰。」為所得稅法第110條第1、3項所
    明定。次按「納稅義務人自動向稅捐稽徵機關補報並補繳所
    漏稅款者，凡屬未經檢舉及未經稽徵機關或財政部指定之調
    查人員進行調查之案件，左列之處罰一律免除；其涉及刑事
    責任者，並得免除其刑：一、本法第四十一條至第四十五條
    之處罰。二、各稅法所定關於逃漏稅之處罰。」為稅捐稽徵
    法第48條之1第1項所明定。
二、本件原告91年度營利事業所得稅結算申報，經被告先後查得
    短漏報利息收入744元、虛列折舊費用39,334,370元及短漏
    報租金收入9,142,860元，乃分別處原告罰鍰9,823,700元及
    1,828,900元等情，業經兩造分別陳明在卷，且有原告91 年
    度營利事業所得稅結算申報書、被告91年度營利事業所得稅
    結算申報核定通知書、被告94年度財高國稅法違字第1Ｚ0000
    00000號、第1Ｚ000000000號處分書及繳款書影本附於原處分
    卷可稽，洵堪認定。
三、原告提起本件訴訟係以：其列於財產目錄之所有公司財產，
    均係有實際購地建造之廠房及設備工程，且除南灣公司等9
    家提起政救濟追駁回確定外，其餘目前均仍在復查及訴願之
    行政救濟中，尚未確定之案件，怎可逕自認定原告虛列折舊
    致短漏報得額；又其91年度申報營利事業所得稅時漏列租金
    收入，已於94年8月1日補更正申報完成，於更正申報前，被
    告尚在查核原告89年度之營利事業所得稅案件，尚未發函確
    定，僅是被告內部查核通報案件，被告亦未發函原告通報漏
    列租全收入，且被告於90年7月16日函轉高雄縣稅捐稽徵處
    違章處分書暨相關資料予被告所屬苓雅稽徵所時，僅屬廣泛
    一般性之查核，並無接近調查發現與所得稅法第110條所定
    違章構成要件密切相關之違法情事，故原告應仍可適用稅捐
    稽徵法第48條之1第1項自動補報免罰規定；再者，縱原告加
    計漏報所得額後核定所得額仍為虧損，並無逃漏稅捐影響國
    庫稅收之情形可言，況原告既非「依同法第39條規定使用藍
    色申報書或經會計師簽證得適用盈虧互抵之營利事業」，亦
    無是否產生減免往後年度所得稅之爭議可言，自無所得稅法
    第110條處罰規定之適用云云，資為爭議。
四、經查：
（一）虛列折舊費用部分：
      查原告91年度營利事業所得稅結算申報，營業成本項下之
      加工成本列報折舊304,849,259元，含取具南灣公司等19
      家虛設行號發票之固定資產於本期提列折舊數41,709,799
      元，有原告91年度營利事業所得稅結算申報書附原處分卷
      可稽。次查，原告取自鴻釿公司、英揮公司及崟州公司等
      3家營利事業之發票為有進貨事實等情，業經本院92年度
      訴字第1250號判決在案，此有該判決影本附於原處分卷可
      稽，故被告於核定時，已對取具該3家營利事業發票之固
      定資產139,635,000元所提列折舊數2,375,429元予以認列
      ；又原告取自南灣公司、慧廣工程有限公司、新弘工程有
      限公司、欽國營造有限公司、龍鋼工程有限公司、雙贏工
      程有限公司、健弘一品有限公司、眾緯股份有限公司、喬
      濟企業有限公司等9家公司發票之無進貨事實部分，經最
      高行政法院92年度判字第1738號判決駁回上訴確定在案；
      另原告取得京傳工程有限公司、同強工程有限公司、萬毓
      工程有限公司、吉豐工程有限公司及杜利工程有限公司等
      5 家公司發票之無進貨事實部分，經財政部94年2月1日台
      財訴字第09300534110號訴願決定駁回訴願確定在案；再
      者，原告取得石宙機械實業有限公司及瑞紘機械實業有限
      公司2家公司發票之無進貨事實部分，經被告93年8月30日
      財高國稅法字第0930056751號復查決定及93年10月1日財
      高國稅法字第0930060731號復查決定以程序不合駁回復查
      確定在案等情，此有最高行政法院92年度判字第1738號判
      決、財政部94年2月1日台財訴字第09300534110號訴願決
      定書、被告93年8月30日財高國稅法字第0930056751號及
      93年10月1日財高國稅法字第0930060731號復查決定書、
      案件流程查詢電腦畫面等附訴願卷及原處分卷可憑。是原
      告無進貨事實卻取得南灣公司等16家虛設行號所開立之統
      一發票之事實，即堪認定，則被告以原告取具南灣公司等
      16家虛設行號發票帳列固定資產於本期提列折舊數39,334
      ,370元，經查核認定無進貨事實，虛列折舊費用39,334,3
      70元，加短漏報利息收入744元，雖計漏報所得額39,335,
      114元，因加計漏報所得額後核定所得額為虧損，經就短
      漏之所得額依當年度適用之營利事業所得稅稅率計算之金
      額，依規定倍數處罰鍰9,823,700元，揆諸首揭規定，並
      無違誤。是原告主張：其列於財產目錄之所有公司財產，
      均係有實際購地建造之廠房及設備工程，且除南灣公司等
      9家提起政救濟追駁回確定外，其餘目前均仍在復查及訴
      願之行政救濟中，尚未確定之案件，怎可逕自認定原告虛
      列折舊致短漏報得額云云，並無足採。
（二）漏報租金收入部分：
　　　查原告於88年12月15日將高雄縣岡山鎮○○段642地號全
      部土地及基地上建物出租予永青公司，租期自88年12月15
      日起至94年6月15日止，每月收取租金收入800,000元（含
      稅），漏未申報等情，為原告所不爭執，且有房屋租賃契
      約及永青公司開立55張支票影本附於原處分卷可稽，洵堪
      認定，故被告乃予核增租金收入9,142,860元（每月800,0
      00元÷1.05×12月＝9,142,860元），加計原告申報租金
      收入2,785,284元，核定租金收入為11,928,144元，雖加
      計漏報租金收入後核定所得額為虧損，經就短漏之所得額
      48,477,974元依當年度適用之營利事業所得稅稅率計算之
      金額，依規定倍數應處罰鍰11,652,600元，減除前已處罰
      鍰9,823,700元，再處罰鍰1,828,900元，揆諸首揭規定，
      亦無不合。次按，稅捐稽徵法第48條之1第1項規定所稱「
      稽徵機關或財政部指定之調查人員進行調查之案件」，係
      指各稅捐稽徵機關或財政部指定之調查人員已察覺納稅義
      務人有可疑之違章事實，並進行調查者而言，並不以納稅
      義務人所轄稅捐稽徵機關進行調查者為限，且調查基準日
      之時點，係依據調查人員是否已掌握違章事實之具體事證
      為認定（最高行政法院94年度判字第1397號判決參照）。
      查原告於89年4月開立取具永青公司租金收入45,714, 286
      元（未含稅）編號ZV00000000之統一發票，涉嫌漏報銷售
      額，經高雄縣政府稅捐稽徵處岡山分處於89年8月21日查
      獲，並經高雄縣政府稅捐稽徵處核定違反行為時營業稅法
      第35條規定，依同法第51條第3款規定科處罰鍰在案，有
      高雄縣政府稅捐稽徵處90年4月19日90高縣稅法字第03171
      7號違章案件處分書附原處分卷可憑。次查，高雄縣政府
      稅捐稽徵處於90年7月9日以90高縣稅法字第070479號函將
      原告上開違規情形，通報財政部台灣省南區國稅局岡山稽
      徵所，財政部台灣省南區國稅局岡山稽徵所再以90年7月
      16日南區國稅岡山資字第90014962號函轉高雄縣政府稅捐
      稽徵處上開違章處分書暨相關資料予被告所屬苓雅稽徵所
      ，因原告91年度營利事業所得稅結算申報案件，業已派案
      查核，被告所屬苓雅稽徵所乃於94年3月8日將漏報事證併
      案通報查核人員審理等情，此有高雄縣政府稅捐稽徵處90
      年7月9日90高縣稅法字第070479號函、財政部台灣省南區
      國稅局岡山稽徵所90年7月16日南區國稅岡山資字第90014
      962號函及被告所屬苓雅稽徵所94年3月8日通報單附原處
      分卷可憑，揆諸前揭判決意旨，足見被告至遲於94年3月8
      日即已察覺原告漏報系爭租金收入之違章事實，並進行調
      查，而原告雖於94年8月1日補更正申報漏報之租金收入9,
      142,860元，並已承諾違章事實，惟原告違章事實業經高
      雄縣政府稅捐稽徵處核處在案，且於原告申請更正前已進
      行調查，故被告於94年8月3日即以財高國稅審一字第0940
      056260號函復原告，申請更正91年度營利事業所得稅結算
      申報之損益表及資產負債表案雖准予併案備查，惟已在被
      告進行調查之後，自無稅捐稽徵法第48條之1第1項規定之
      適用。是原告主張：其91年度申報營利事業所得稅時漏列
      租金收入，已於94年8月1日補更正申報完成，於更正申報
      前，被告尚在查核原告89年度之營利事業所得稅案件，尚
      未發函確定，僅是被告內部查核通報案件，被告亦未發函
      原告通報漏列租全收入，且被告於90年7月16日函轉高雄
      縣稅捐稽徵處違章處分書暨相關資料予被告所屬苓雅稽徵
      所時，僅屬廣泛一般性之查核，並無接近調查發現與所得
      稅法第110條所定違章構成要件密切相關之違法情事，故
      原告應仍可適用稅捐稽徵法第48條之1第1項自動補報免罰
      規定云云，尚非可採。
五、次按「所得稅法第110條第3項立法理由雖敘及盈虧互抵，唯
    此係立法緣由，該條既規定營利事業因營業虧損，致加計短
    漏之所得額後仍無應納稅額者，即應受罰，未限於使用藍色
    申報書或經會計師簽證者，亦無以以後年度經盈虧互抵致逃
    漏所得稅者為要件，顯無以此為處罰要件，否則應予明文。
    且觀所得稅法第110條原立法理由：『結算申報為決定全年
    度所得額之最主要依據，納稅義務人申報不實，將嚴重影響
    稅收，故特予規定申報不實之處罰。』亦可見本條主要目的
    在於鼓勵誠實申報，營利事業可能因盈虧互抵致以後年度逃
    漏稅情形，僅為所得稅法第110條第3項立法理由之一，條文
    文字既明確規定營利事業營業虧損而漏報，即應處罰，未限
    於使用藍色申報書或經會計師簽證之營利事業，自無因部分
    立法理由而限縮餘地。」最高行政法院94年度判字第497號
    判決意旨可資參照。查，本件原告結算申報於加計漏報所得
    額後，其所得額固仍屬虧損，惟揆諸前揭判決意旨，可知所
    得稅法第110條第3項規定係以受獎勵免稅或營業虧損，致加
    計短漏之所得額後仍無應納稅額為適用要件，並非以發生逃
    漏稅捐之結果，或對以後年度稅賦之影響為認定應否處罰之
    依據，文義甚明。該項規定主要目的不在維護稅收，而在維
    護自動申報制度，確保善良納稅風氣，自不因有無影響以後
    年度之稅賦，而限縮處罰範圍。且因祇要短漏報所得，經加
    計短漏報所得後無應納稅額者，均屬違反自動申報義務而構
    成違章。是原告主張：縱原告加計漏報所得額後核定所得額
    仍為虧損，並無逃漏稅捐影響國庫稅收之情形可言，況原告
    既非「依同法第39條規定使用藍色申報書或經會計師簽證得
    適用盈虧互抵之營利事業」，亦無是否產生減免往後年度所
    得稅之爭議可言，自無所得稅法第110條處罰規定之適用云
    云，亦非可採。
六、綜上所述，原告之主張均無可採。被告以原告91年度營利事
    業所得稅結算申報時，短漏報利息收入744元、虛列折舊費
    用39,33 4,370元；並短漏報租金收入9,142,860元，因加計
    漏報所得額後核定所得額為虧損，乃就短漏之所得額依當年
    度適用之營利事業所得稅稅率計算之金額，依規定倍數分別
    處罰鍰9,823,700元、1,828,900元，並無違誤；復查決定、
    訴願決定予以維持，亦無不合。原告提起本件訴訟，求為撤
    銷訴願決定及原處分，為無理由，應予駁回。
據上論結，本件原告之訴為無理由，依行政訴訟法第195條第1項
後段、第98條第3項前段，判決如主文。
中　　華　　民　　國　96　    年　  2　　　月　15    日
                  第二庭審判長法  官　  江幸垠
                              法  官    簡慧娟
                              法  官    許麗華
以上正本係照原本作成。
如不服本判決，應於判決送達後20日內向本院提出上訴書狀，其
未表明上訴理由者，應於提起上訴後20日內向本院提出上訴理由
書（須按對造人數附繕本）；如於本判決宣示或公告後送達前提
起上訴者，應於判決送達後20日內補提上訴理由書（須附繕本）
。未表明上訴理由者，逕以裁定駁回。
提起上訴應預繳送達用雙掛號郵票7份（每份34元）。
中　　華　　民　　國　　96　　年　 　2　　月　 15  　 日
　　　　　　　　　　　　　　　書記官    藍亮仁
